【裁判字號】    95,訴,66
【裁判日期】    950227
【裁判案由】    毒品危害防制條例
【裁判全文】
臺灣桃園地方法院刑事判決              95年度訴字第66號
公  訴  人  臺灣桃園地方法院檢察署檢察官
被      告  甲○○
                     0巷3號.
                    （另案在臺灣桃園監獄執行中）
指定辯護人  本院公設辯護人乙○○
上列被告因違反毒品危害防制條例案件，經檢察官提起公訴（94
年度毒偵字第5786號），被告於本院行準備程序中就被訴事實為
有罪之陳述，由本院合議庭裁定由受命法官獨任進行簡式審判程
序，後經檢察官聲請依協商程序判決，本院判決如下：
    主  文
甲○○連續施用第一級毒品，累犯，處有期徒刑捌月；又連續施
用第二級毒品，累犯，處有期徒刑陸月，扣案吸食器壹組沒收。
應執行有期徒刑壹年貳月，扣案吸食器壹組沒收。
    事實及證據
一、甲○○前因竊盜案件，經本院於民國91年3 月13日以90年度
    易字第1958號判決判處有期徒刑10月，於91年4 月29日確定
    ，嗣於92年5 月2 日縮刑期滿執行完畢，竟仍不知悔改。甲
    ○○前因施用毒品案件，經裁定送觀察、勒戒後，認有繼續
    施用毒品之傾向，經本院以90年度毒聲字第5122號裁定令入
    戒治處所施以強制戒治1 年，嗣於91年7 月3 日停止戒治出
    監，迄91年12月4 日戒治期滿，未經撤銷停止戒治，視為強
    制戒治處分已執行完畢，並經臺灣桃園地方法院檢察署檢察
    官於91年12月11日以91年度戒偵字第670 號為不起訴處分確
    定。詎甲○○並未戒斷施用毒品惡習，竟基於施用第一級毒
    品海洛因（下稱海洛因）之概括犯意，自94年9 月5 日某時
    許起至94年10月21日中午12時許止，在其位於桃園縣新屋鄉
    ○○村○ 鄰○○○路○ 段130 巷3 號住處等處，施用海洛因
    多次。其另基於施用第二級毒品甲基安非他命（下稱甲基安
    非他命）之概括犯意，於上揭期間內，在其上址住處內等處
    ，以將甲基安非他命置入吸食器內燃燒吸食其煙之方式，施
    用甲基安非他命多次。嗣於94年10月21日同日下午5 時30分
    許，在桃園縣新屋鄉○○○路○ 段130 巷1 號旁鐵皮屋內為
    警查獲，並扣得其所有用以施用毒品之吸食器1 組等物。
三、證據：
    (1)被告甲○○於本院訊問中之自白。
    (2)臺灣尖端先進生技醫藥股份有限公司濫用藥物檢驗報告1
      份、桃園縣政府警察局中壢分局搜索扣押筆錄暨扣押物品
      目錄表1份及扣案吸食器照片1 幀。
    (3)扣案吸食器1 組。
四、本案件犯罪事實，業據被告甲○○於本院行準備程序中為有
    罪之陳述，由本院合議庭裁定由受命法官獨任進行簡式審判
    程序，後經檢察官聲請協商程序，經檢察官與被告及辯護人
    於審判外達成協商之合意，且被告已認罪，其合意內容為：
    被告願受科刑範圍為連續施用第一級毒品處有期徒刑8 月，
    連續施用第二級毒品處有期徒刑6月，應執行有期徒刑1 年2
    月。經查上開合意並無刑事訴訟法第455 條之4 第1 項所列
    情形之一，且經檢察官聲請依協商程序判決，本院爰不經言
    詞辯論，於協商合意範圍內為協商判決。觀諸扣案吸食器之
    照片可知，該吸食器係以一般人平日使用之保特瓶，加裝橡
    皮管所製成，並非專供施用甲基安非他命使用之物，此有該
    扣案物照片1 幀附卷可參（見偵查卷第19頁），惟扣案吸食
    器1 組係被告所有用以施用毒品使用之物，業據被告陳明在
    卷，爰應依刑法第38條第1 項第2 款之規定，併予宣告沒收
    之。
五、公訴意旨另以：被告於94年10月21日下午5 時30分許為警查
    獲後，迄94年11月28日止，亦有連續施用海洛因及甲基安非
    他命之犯行，認被告就此部分亦分別涉犯毒品危害防制條例
    第10條第1 項之連續施用海洛因罪嫌，及同條第2 項之連續
    施用甲基安非他命罪嫌云云。惟查，公訴人就此部分所起訴
    之犯行，除被告於偵查中之自白外，依卷存之事證，並無其
    他證據可佐，嗣被告於本院審理中復供稱：其最後一次施用
    毒品海洛因及甲基安非他命之時間為94年10底等語在卷，參
    諸被告於警詢中所供：最後一次施用海洛因及甲基安非他命
    之時間為94年10月21日中午12時許等語，加以扣案吸食器係
    警方於94年10月21日下午5 時30分許查獲被告時，同時扣得
    之物，由此足徵被告於警詢、偵查中及本院審理中所供：其
    自94年9 月5 日起至94年10月21日中午12時許，皆有連續施
    用海洛因及甲基安非他命之犯行等語，核與事實相符，尚堪
    採信。惟故本院認尚不得以被告前於偵查中所為「其最後一
    次施用日期為94年11月28日」之自白，作為認定被告於94年
    10 月21 日下午5 時30分許為警查獲後，迄94年11月28日止
    ，亦涉有連續施用海洛因及甲基安非他命犯行之唯一證據，
    就此部分原應為無罪之諭知，惟公訴人認此部分與上開有罪
    部分有連續犯之裁判上一罪關係，爰不另為無罪之諭知。
六、應適用之法條：刑事訴訟法第455 條之4 第2 項、第455 條
    之8 、第273 條之1 第1 項，毒品危害防制條例第10條第1
    項、第2 項，刑法第11條、第56條、第47條、第51條第5 款
    、第38條第1 項第2 款。
七、協商判決除有刑事訴訟法第455 條之4 第1 項第1 款於本訊
    問程序終結前，被告撤銷協商合意或檢察官撤回協商聲請者
    ；第2 款被告協商之意思非出於自由意志者；第4 款被告所
    犯之罪非第455 條之2 第1 項所定得以協商判決者；第6 款
    被告有其他較重之裁判上一罪之犯罪事實者；第7 款法院認
    應諭知免刑或免訴、不受理者情形之一，及違反同條第2 項
    「法院應於協商合意範圍內為判決；法院為協商判決所科之
    刑，以宣告緩刑或2 年以下有期徒刑、拘役或罰金為限」之
    規定者外，不得上訴。
八、如有前項得上訴之情形者，得自收受判決送達之日起10日內
    ，向本院提出上訴書狀，上訴於第二審法院。
中    華    民    國    95    年    2     月    27    日
                  刑事第九庭  法  官  胡芷瑜
以上正本證明與原本無異。
                              書記官  李珈慧
中    華    民    國    95    年    3     月    6     日
附錄論罪科刑之法條依據：
毒品危害防制條例第十條
施用第一級毒品者，處六月以上五年以下有期徒刑。
施用第二級毒品者，處三年以下有期徒刑。
毒品危害防制條例第十八條
查獲之第一、二級毒品及專供製造或施用第一、二級毒品之器具
，不問屬於犯人與否，均沒收銷燬之；查獲之第三、四級毒品及
製造或施用毒品之器具，無正當理由而擅自持有者，均沒入銷燬
之。但合於醫藥、研究或訓練之用者，得不予銷燬。
前項合於醫藥、研究或訓練用毒品或器具之管理辦法，由法務部
會同行政院衛生署定之。


司法院資訊處製作；財團法人民間司法改革基金會備份。
